【裁判字號】    99,審易,1441
【裁判日期】    990429
【裁判案由】    竊盜
【裁判全文】
臺灣高雄地方法院刑事判決            99年度審易字第1441號
公  訴  人  臺灣高雄地方法院檢察署檢察官
被      告  甲○○
上列被告因竊盜案件，經檢察官提起公訴（99年度偵字第3214號
），本院依簡式審判程序判決如下：
    主  文
甲○○犯竊盜罪，累犯，處有期徒刑柒月。
    事  實  及  理  由
一、本件被告甲○○所犯竊盜罪，為死刑、無期徒刑、最輕本刑
    為3 年以上有期徒刑以外之罪，其就被訴事實為有罪之陳述
    ，經本院告知簡式審判程序之旨，並聽取檢察官及被告之意
    見後，裁定進行簡式審判程序。
二、本件犯罪事實及證據，除犯罪事實第1 至8 更正為「甲○○
    (一)前因竊盜案件，經本院以93年度簡字第2914號判決判處有
    期徒刑5 月確定；(二)復因施用毒品案件，經本院以93年度訴
    字第2386號判決判處有期徒刑1 年2 月確定，第(一)、(二)案件
    嗣經裁定定應執行有期徒刑1 年6 月確定，於95年2 月12日
    縮刑期滿執行完畢。(三)又因竊盜案件，經本院以95年度易字
    第2057號判決判處有期徒刑7 月確定；(四)再因施用毒品案件
    ，經本院以95年度訴字第4269號判決判處應執行有期徒刑1
    年6 月確定，第(三)、(四)案件經裁定減刑及定其應執行有期徒
    刑11月確定，於民國97年4 月7 日縮刑期滿執行完畢。」、
    補充「丁○○所有之電纜線1 捆（價值約新臺幣1000元）」
    ，及證據補充「被告甲○○於本院審理時之自白」外，餘均
    引用附件檢察官起訴書之記載。
三、核被告所為，係犯刑法第320 條第1 項普通竊盜罪。被告有
    如前開犯罪科刑及執行紀錄，此有臺灣高等法院被告前案紀
    錄表1 份在卷可稽，其前受徒刑之執行完畢後，5 年以內故
    意再犯本件有期徒刑以上之罪，為累犯，應依刑法第47條第
    1 項規定，加重其刑。爰審酌被告有毒品、竊盜前科，業如
    前述，素行不佳，且先前因竊盜犯罪經科刑教訓後，仍不知
    警惕悔改，本次猶任意竊取他人財物，價值觀念偏差，所為
    不宜輕縱，惟念其坦承犯行，犯後態度尚可，竊得之物品業
    經發還被害人，有贓物認領保管單在卷可參，犯罪損害已有
    降低，並斟酌其犯罪之目的、動機、手段等一切情狀，量處
    如主文所示之刑。
據上論斷，應依刑事訴訟法第273 之1 第1 項、第299 條第1 項
前段、第310 條之2 、第454 條第2 項，刑法第320 條第1 項、
第47條第1 項，刑法施行法第1 條之1 ，判決如主文。
本案經檢察官丙○○到庭執行職務。
中    華    民    國    99    年    4    月    29     日
                  刑事第十庭    法  官  顏銀秋
以上正本證明與原本無異。
如不服本判決應於收受本判決後10日內向本院提出上訴書狀，並
應敘述具體理由，如未敘述上訴理由者，應於上訴期間屆滿後20
日內補提理由書狀於本院（均須按他造當事人之人數附繕本）「
切勿逕送上級法院」。
中    華    民    國    99    年    4     月    29    日
                                書記官  林豐富
附錄論罪科刑法條
刑法第320條第1 項（竊盜罪）
意圖為自己或第三人不法之所有，而竊取他人之動產者，為竊盜
罪，處5 年以下有期徒刑、拘役或5 百元以下罰金。
附件：99年度偵字第3214號起訴書
臺灣高雄地方法院檢察署檢察官起訴書
                                      99年度偵字第3214號
    被      告  甲○○  男  35歲（民國○○年○月○○日生）
                        住高雄縣大社鄉○○村○○路34巷16
                          之1號
                        國民身分證統一編號：Ｚ000000000號
上列被告因竊盜案件，業經偵查終結，認應提起公訴，茲敘述犯
罪事實及證據並所犯法條如下：
        犯罪事實
一、甲○○前因竊盜案件，經臺灣高雄地方法院以93年度簡字第
    2914號判決判處有期徒刑5月確定；復因施用毒品案件，經
    同法院以93年度訴字第2386號判決判處有期徒刑1年2月確定
    ；又因竊盜案件，經同法院以95年度易字第2057號判決判處
    有期徒刑7月確定；再因施用毒品案件，經同法院以95年度
    訴字第4269號判決判處應執行有期徒刑1年6月確定。前開案
    件經接續執行，並經減刑及定其應執行有期徒刑11月確定，
    於民國97年4月8日因徒刑執行完畢出監。詎仍不知悔改，復
    意圖為自己不法之所有，於99年1月18日17時50分許，在高
    雄縣大社鄉○○路251巷20號旁，徒手竊取丁○○所有之電
    纜線1捆，得手後置於腳踏車菜籃欲離去之際，適為路人謝
    銘麟當場而發現報警查獲，並當場扣得電線一捆。
二、案經丁○○訴由高雄縣政府警察局仁武分局報告偵辦。
        證據並所犯法條
 一、證據清單
   ┌───┬────────────┬─────────────┐
   │編號  │     證據清單           │        待證事實          │
   ├───┼────────────┼─────────────┤
   │  1   │被告甲○○於警詢及偵查中│上揭犯罪事實              │
   │      │之自白。                │                          │
   ├───┼────────────┼─────────────┤
   │  2   │證人謝銘麟於警詢中之證述│於99年1月18日17時50分許經 │
   │      │。                      │過高雄縣，在高雄縣大社鄉中│
   │      │                        │正路251巷20號時，發現被告 │
   │      │                        │竊取電線1捆之事實。       │
   ├───┼────────────┼─────────────┤
   │  3   │告訴人丁○○於警詢之指訴│扣案之電線為告訴人所有。  │
   │      │。                      │                          │
   ├───┼────────────┼─────────────┤
   │  4   │扣押物品目錄表、贓物認領│被告行竊之地點及所竊取之物│
   │      │保管單各1紙、現場照片6張│品。                      │
   │      │。                      │                          │
   └───┴────────────┴─────────────┘
二、核被告甲○○所為，係犯刑法第320條第1項竊盜罪嫌。又被
    告曾受有期徒刑之執行完畢後，5年內故意再犯本件有期徒
    刑以上之罪，為累犯，請依刑法第47條第1項規定加重其刑
    。
三、依刑事訴訟法第251條第1項提起公訴。
    此  致
臺灣高雄地方法院
中    華    民    國    99    年    3    月    8    日
                              檢  察  官  乙  ○  ○
上正本證明與原本無異
中    華    民    國    99    年    3     月    18    日
                              書  記  官  蘇  家  楹
中華民國刑法第320條
意圖為自己或第三人不法之所有，而竊取他人之動產者，為竊盜
罪，處5 年以下有期徒刑、拘役或 5 百元以下罰金。
意圖為自己或第三人不法之利益，而竊佔他人之不動產者，依前
項之規定處斷。
前二項之未遂犯罰之。

司法院資訊處製作；財團法人民間司法改革基金會備份。
